【裁判字號】    92,簡上,30
【裁判日期】    920728
【裁判案由】    傷害等
【裁判全文】
臺灣臺東地方法院刑事判決                          九十二年度簡上字第三號
    上  訴  人
    即  被  告  丙○○
    選任辯護人  李泰宏律師
    上  訴  人
    即  被  告  乙○○
右列上訴人等因傷害等案件，不服本院臺東簡易庭於中華民國九十二年四月二十四日
所為九十二年度東簡字第一七一號第一審刑事簡易判決（檢察官聲請簡易判決處刑書
案號：九十二年度偵字第八二七號），提起上訴，本院管轄之第二審合議庭判決如左
：
    主  文
上訴駁回。
丙○○、乙○○均緩刑貳年。
    事實及理由
一、本案經本院審理結果，認第一審判決被告丙○○係犯刑法第二百七十七條第一項
    之傷害罪，判處有期徒刑二月，如易科罰金，以三百元折算一日；被告乙○○係
    分別犯刑法第二百七十七條第一項之傷害罪、刑法第三百五十四條之毀損罪，各
    判處有期徒刑二月，如易科罰金，均以三百元折算一日，應執行有期徒刑三月，
    如易科罰金，以三百元折算一日，其認事用法及量刑均無不當，應予維持，並引
    用第一審判決書記載之事實、證據及理由（如附件）。
二、被告丙○○雖上訴辯稱：伊係遭人圍毆，而非與人互毆云云。被告乙○○則上訴
    辯稱：係丙○○先動手，伊始正當防衛，出手加以阻擋、反擊，且伊僅砸後車窗
    玻璃，並未砸其他玻璃云云。惟查，本件案發當時，被告二人均有出手毆打對方
    ，此業據被告二人於本院審理時供承無訛，被告二人於案發時有互毆之情形已甚
    為明確，且本件案發現場係在被告乙○○之兄甲○○住處前方，證人甲○○及其
    他家人均在場，被告丙○○反而居於劣勢，此由被告丙○○當時倉皇棄車逃離現
    場之情即可看出，被告乙○○顯係基於傷害之犯意與被告丙○○互毆，其所為核
    與正當防衛之要件不符；另告訴人丙○○車子玻璃被毀損之情形，除據告訴人丙
    ○○指訴綦詳外，並有車損照片五張在卷可稽，被告乙○○於本院調查時亦表示
    對被告丙○○所指訴玻璃毀損情形，並無意見（詳本院九十二年六月三十日訊問
    筆錄）。綜上足認被告丙○○、乙○○所辯，均顯係避重就輕卸責之詞，不足採
    信；本件上訴人二人分別以前揭辯解及量刑過重為由，提起上訴，均無理由，應
    予駁回。
三、然查被告二人前均未曾受有期徒刑以上刑之宣告，此有臺灣高等法院被告全國前
    案記錄表一紙附卷可憑，且被告二人已於本院審理時達成和解，並均當庭表明不
    再追究本案，此有和解書及本院九十二年六月三十日訊問筆錄、九十二年七月十
    四日審判筆錄各一份附卷足憑，被告二人經此偵、審及論罪科刑之程序，當知所
    警惕而無再犯之虞，本院綜核各情，認原審所為上開刑之宣告，已足策勵其自新
    ，因認原審所宣告之刑，以暫不執行為適當，故併予諭知被告二人各緩刑二年，
    以啟自新。
據上論斷，應依刑事訴訟法第四百五十五條之一第三項、第三百六十八條、第三百七
十三條，刑法第七十四條第一款，判決如主文。
本案經檢察官洪政和到庭執行職務
中      華      民      國    九十二    年      七      月    二十八    日
                                臺灣臺東地方法院刑事庭
                                    審判長法  官  楊力進
                            法  官  林卉聆
                                          法  官  陳弘能
右正本證明與原本無異。
本判決不得上訴。
                                          書記官  賴淑芬
中      華      民      國    九十二    年      七      月     二十九   日


司法院資訊處製作；財團法人民間司法改革基金會備份。
